臺灣臺中地方法院宣示判決筆錄  100年易字第3961號
公  訴  人  臺灣臺中地方法院檢察署檢察官
被      告  王紘驛
上列被告因詐欺等案件（100年度偵緝字第1592號），於中華民
國100年12月30日下午4時40分在本院刑事第七法庭宣示判決，出
席職員如下：
                        法  官  張德寬
                        書記官  王麗雯
                        通  譯  魏淑櫻
法官起立朗讀判決主文、犯罪事實要旨、處罰條文、附記事項，
及告以上訴限制、期間並提出上訴狀之法院，且諭知記載其內容
：
一、主  文：
    王紘驛犯詐欺罪，處有期徒刑陸月，如易科罰金，以新台幣
    壹仟元折算壹日；又犯背信罪，處有期徒刑陸月，如易科罰
    金，以新台幣壹仟元折算壹日。應執行刑有期徒刑拾月，如
    易科罰金，以新台幣壹仟元折算壹日。緩刑貳年。
二、犯罪事實要旨：
    王紘驛係山勝營造有限公司（原名川勝營造有限公司，97年
    9月10日變更登記為山勝營造有限公司，下稱山勝公司）實
    際負責人（登記負責人為周永坤，業經不起訴處分確定）。
    緣王紘驛與臺灣動源營造有限公司（下稱動源營造公司，登
    記負責人為林妤瑾）實際負責人林馥堂、凌鴻章、凌鴻鈞等
    3人於民國97年7月2日簽訂「川勝營造有限公司股權轉讓合
    作經營協議書」，雙方約定以新臺幣（下同）150萬元之價
    格，將山勝公司50%之股權轉讓予林妤瑾，協議書中並載明
    「雙方應善盡維護川勝公司最大利益責任，不得做出有損川
    勝公司商譽之行為」（第6條）、「雙方不得以公司名義對
    外有任何舉債行為，如有違背應負一切之法律責任其一切行
    為皆與公司無關」（第8條）、「甲乙雙方在未得各自對方
    同意前不得開立甲存支票存戶，違背者願負背信之刑罰並放
    棄先訴抗辯權」（第18條）。後動源營造公司依約付款150
    萬元，王紘驛乃於97年8月25日依上開協議書將山勝公司50%
    股權轉讓予林妤瑾，但仍為山勝公司之實際負責人，係為他
    人（即股東林妤瑾）處理事務之人。詎王紘驛因急需資金週
    轉，竟意圖為自己不法利益，未經股東即林妤瑾之同意，於
    97年11月3日，擅自在臺中商業銀行北屯分行開立山勝公司
    甲存支票帳戶（帳號000000000000號），簽發支票對外舉債
    ，致生損害於林妤瑾及動源營造公司。復另基於意圖為自己
    不法所有之詐欺故意，於98年4月3日與林馥堂、凌鴻章、凌
    鴻鈞等3人簽訂「山勝營造有限公司股權轉讓協議書」，向
    林馥堂、凌鴻章、凌鴻鈞等3人佯稱願以70萬元轉讓山勝公
    司剩餘50%予林妤瑾，致林馥堂、凌鴻章、凌鴻鈞等3人陷於
    錯誤，於98年4月6日匯款35萬元至山勝公司帳戶，得手後即
    避不見面，亦未依約將剩餘50%股權轉讓予林妤瑾。然山勝
    公司自98年4月起開始跳票，並於98年6月19日通報為拒絕往
    來戶，林馥堂、凌鴻章、凌鴻鈞等3人始知悉受騙。嗣王紘
    驛於100年12月15日與動源營造公司之名義記負責人林妤瑾
    及實際負責人凌鴻章等人達成和解，王紘驛願賠償凌鴻章等
    人之損失。
三、處罰條文：
    刑法第339條第1項
    意圖為自己或第三人不法之所有，以詐術使人將本人或第三
    人之物交付者，處5年以下有期徒刑、拘役或科或併科1千元
    以下罰金。
    刑法第342條第1項
    為他人處理事務，意圖為自己或第三人不法之利益，或損害
    本人之利益，而違背其任務之行為，致生損害於本人之財產
    或其他利益者，處5年以下有期徒刑、拘役或科或併科1千元
    以下罰金。
    刑法第41條第1項前段、第51條第5款、刑法第74條第1項第1
    款，刑法施行法第1條之1。
四、附記事項：
    本案業經告訴人林妤瑾與被告王紘驛達成和解，有和解書壹
    份在卷可稽（本院卷第15-16頁）。
五、協商判決除有刑事訴訟法第四百五十五條之四第一項第一款
    於本訊問程序終結前，被告撤銷協商合意或檢察官撤回協商
    聲請者；第二款被告協商之意思非出於自由意志者；第四款
    被告所犯之罪非第四百五十五條之二第一項所定得以聲請協
    商判決者；第六款被告有其他較重之裁判上一罪之犯罪事實
    者；第七款法院認應諭知免刑或免訴、不受理者情形之一，
    及違反同條第二項「法院應於協商合意範圍內為判決；法院
    為協商判決所科之刑，以宣告緩刑或二年以下有期徒刑、拘
    役或罰金為限」之規定者外，不得上訴。
六、本件如得上訴，而如不服本件判決，得自收受宣示判決筆錄
    送達之日起十日內，向本院提出上訴書狀，上訴於第二審法
    院。
中    華    民    國    100   年   12   月     30     日
                    臺灣臺中地方法院刑事第七庭
                                    書記官 王麗雯
                                    法  官 張德寬
以上正本證明與原本無異。
                                    書記官 王麗雯
中    華    民    國    100   年   12   月     30     日